【裁判字號】    99,交抗,2159
【裁判日期】    991206
【裁判案由】    違反道路交通管理處罰條例
【裁判全文】
臺灣高等法院交通事件裁定            99年度交抗字第2159號
    抗  告  人
    即受處分人  趙冠程原名趙.
上列抗告人因違反道路交通管理處罰條例案件，不服臺灣板橋地
方法院，中華民國99年11月2 日所為裁定（99年度交聲字第3330
號），提起抗告，本院裁定如下：
    主      文
抗告駁回。
    理      由
一、受處分人不服道路交通管理處罰條例第8 條所定主管機關之
    處罰，得於收受裁決書翌日起20日內，向管轄地方法院聲明
    異議，道路交通管理處罰條例第87條第1 項明文規定。交通
    法庭認聲明異議不合法律上程式，且無從補正，應以裁定駁
    回。依道路交通管理處罰條例第87條規定，向管轄法院聲明
    異議之期間自裁決送達翌日起算，並得依法扣除在途期間，
    道路交通案件處理辦法第18條、第12條分別定有明文。
二、原處分機關即交通部公路總局臺北區監理所板橋監理站97年
    11月18日板監裁字第裁41-C00000000號裁決書，經郵政機關
    向臺北縣中和市○○街14巷52-2號3 樓，抗告人趙冠程住處
    送達，因未獲會晤本人，也無受領文書之同居人、受僱人或
    應受送達處所之接收郵件人員，郵政機關因而於97年11月25
    日將該裁決書寄存於送達地郵政機關即中和秀山郵局招領等
    情，有抗告人個人基本資料查詢結果及板橋監理站送達證書
    （影本）可憑。參酌行政訴訟法第73條第3 項規定，送達自
    寄存之日起經10日發生效力（行政程序法並未針對寄存送達
    生效時間另為規定），應認上述裁決書已於97年12月5 日合
    法送達，不因抗告人實際上有無收受而有所異。原處分機關
    位於臺北縣中和市，抗告人居住於處罰機關所在之鄉、鎮、
    市，無須扣除在途期間。抗告人對該裁決如有不服，其20日
    的合法提出異議期間自該裁決書合法送達之翌日即97年12月
    6 日起算至同年12月25日（非例假日）止。抗告人至遲應於
    97 年12 月25日午夜12時前，向原處分機關提出異議；而抗
    告人遲至「99年」10月17日才向原處分機關聲明異議，顯已
    逾期，此有抗告人99年10月17日電子郵件可憑。至於抗告人
    雖曾於96年12月7 日提出申訴，但該申訴已經臺北縣政府警
    察局新店分局書函回覆，且抗告人提出申訴的時間為96年12
    月7 日，而原處分機關則是於近1 年後，97年11月18日始掣
    開本件裁決書，抗告人之前所提申訴，難認是對該裁決為聲
    明異議。本件裁決處分後抗告人並未再提出相關陳述就裁決
    處分表示不服。抗告人於96年12月7 日提出申訴一事，對於
    本件聲明異議逾期之認定不生影響。抗告人聲明異議顯然不
    合法律上程式且無從補正。原審依前述說明，駁回抗告人之
    異議聲明，認事用法並無不當。
三、本件裁決書既經合法寄存送達，抗告意旨以原審未向郵政機
    關查證是否有寄存送達，指稱原裁定不當，並無理由，應予
    駁回。
四、應依道路交通事件處理辦法第25條，刑事訴訟法第412條，
    裁定如主文。
中    華    民    國    99    年    12    月    6     日
                  刑事第六庭審判長法  官  邱同印
                                  法  官  吳淑惠
                                  法  官  郭豫珍
以上正本證明與原本無異。
不得再抗告。
                                  書記官  陳采薇
中    華    民    國    99    年    12    月    6     日

司法院資訊處製作；財團法人民間司法改革基金會備份。
